【裁判字號】    92,小上,89
【裁判日期】    920623
【裁判案由】    清償債務
【裁判全文】
臺灣台北地方法院民事裁定  九十二年小上字第八十九號
    上  訴  人  甲○○
    被上訴人    聯邦商業銀行股份有限公司
    法定代理人  黃春鐘
右當事人間請求清償債務事件，上訴人對於中華民國九十二年四月二日本院台北簡易
庭九十二年度北小字第二八七號第一審小額民事判決提起上訴，本院裁定如左：
    主      文
上訴駁回。
第二審訴訟費用新台幣壹仟貳佰陸拾伍元由上訴人負擔。
    理      由
一、按對於小額程序之第一審裁判上訴，非以其違背法令為理由，不得為之；至其上
    訴狀應記載上訴理由，表明下列各款事項：一、原判決所違背之法令及其具體內
    容。二、依訴訟資料可認為原判決有違背法令之具體事實，民事訴訟法第四百三
    十六條之二十四第二項、第四百三十六條之二十五條分別定有明文。又依同法第
    四百三十六條之三十二第二項準用第四百六十八條及第四百六十九條規定，判決
    不適用法規或適用不當者，為違背法令，其中判決有同法第四百六十九條所列各
    款情形之一者，為當然違背法令。是當事人於小額訴訟程序提起上訴，如依民事
    訴訟法第四百六十八條規定，以第一審判決有不適用法規或適用法規不當為理由
    時，其上訴狀或理由書應有具體之指摘，並揭示該法規之條項或其內容。若係成
    文法以外之法則，應揭示該法則之旨趣。倘為司法院解釋、或最高法院之判例，
    則應揭示該判解之字號或其內容。如以民事訴訟法第四百六十九條所列各款情形
    為理由時，其上訴狀或理由書，應揭示合於該條款之事實。上訴狀或理由書如未
    依此項方法表明者，即難認為已對第一審判決之違背法令有具體之指摘，其上訴
    自難認為合法。
二、經查，本件上訴人對於小額程序之第一審判決提起上訴，其上訴理由僅列載１上
    訴人因妻即原審共同被告陳林淑慧腦死病情惡化，需人特別照顧。２上訴人雖持
    附卡但未消費，被上訴人稱九十一年三月底辦理掛失隨於四月初補發新卡，上訴
    人概不知情請求調出副卡消費紀錄，即知原委等語。就原審為上訴人敗訴之判決
    ，則未具體指出有何違背法令之具體事實，並揭示所違背之法規條項或其內容；
    且就上訴人部分，被上訴人係以其為信用卡附卡持卡人，應就原審共同被告陳林
    淑慧信用卡刷卡金額負連帶清償責任（上訴人就其為陳林淑慧之連帶保證人，以
    及陳林淑慧確有刷卡消費等情，於原審已為自認），與上訴人抗辯其本人未曾刷
    卡消費等語，並無相違之處。揆諸前揭說明，自不得謂已合法表明上訴理由，其
    上訴不合程式，顯難認為合法，自應予裁定駁回。
三、本件訴訟費用額，依後附計算書確定為如主文所示金額。
四、據上論結，本件上訴為不合法，依民事訴訟法第四百三十六條之三十二第一項、
    第二項、第四百三十六條之十九第一項、第四百四十四條第一項、第九十五條、
    第七十八條，裁定如主文。
中      華      民      國    九十二    年      六      月    二十三    日
                                      民事第五庭
                                                審判長法      官  吳青蓉
                                                      法      官  羅富美
                                                      法      官  張松鈞
右為正本係照原本作成
本裁定不得抗告
計  算  書
項      目                金  額（新台幣）            備    註
第二審裁判費              一仟一百二十九元
第二審送達郵費            一百三十六元
合          計            一仟二百六十五元
中      華      民      國    九十二    年      六      月    二十三    日
                                                      法院書記官  黃媚鵑


司法院資訊處製作；財團法人民間司法改革基金會備份。
